【裁判字號】    98,簡上,382
【裁判日期】    980630
【裁判案由】    竊盜
【裁判全文】
臺灣臺中地方法院刑事判決             98年度簡上字第382號
上  訴  人
即  被  告  甲○○
上列上訴人因竊盜案件，不服本院98年度簡字第126號中華民國
98年2月27日第一審簡易判決（起訴案號：臺灣臺中地方法院檢
察署98年度偵字第2250號），提起上訴，本院管轄之第二審合議
庭判決如下：
    主    文
上訴駁回。
甲○○緩刑參年。
    犯罪事實
一、甲○○意圖為自己不法之所有，攜帶其所有客觀上足以危害
    人身安全而可供兇器使用之鐵製T型扳手1支，於民國97年12
    月26日19時30分許，在台中市○○區○○路與逢甲路口，利
    用上述T型扳手撬開丙○○所騎乘而停放在該處路口之車牌
    號碼NWO-501號機車之置物箱，而竊取丙○○所有之女用皮
    包1個（內有廠牌為MOTOROLA之行動電話1支、鑰匙3串、筆
    記本1本）。嗣於得手後，隨即為在附近執行機動勤務之員
    警當場查獲，取回其竊得之女用皮包1個，並扣得上開T型扳
    手1支。
二、案經台中巿警察局第六分局報請臺灣臺中地方法院檢察署檢
    察官偵查起訴。
    理    由
一、上開犯罪事實業據被告甲○○於警詢、檢察官訊問及本院審
    理時均坦承無誤，而認罪在卷。經查：（一）前揭被告攜帶
    兇器竊盜之犯行，除有被害人丙○○於警詢時之陳述可憑外
    ，並有卷附台中巿警察局第六分局之扣押筆錄、扣押物品目
    錄表、被害人丙○○所出具之贓物認領保管單、現場照片及
    「車籍查詢-基本資料詳細畫面」等各1件及扣案之T型扳手1
    支足以證明；（二）又上述被告自警詢時起至本院審理時止
    所為認罪之自白，因核與前開調查所得之事證相符，顯為事
    實，自亦可採為證據。故本件事證明確，被告攜帶兇器竊盜
    之犯行，已可予認定。
二、核被告甲○○所為，係犯刑法第321條第1項第3款之攜帶兇
    器竊盜罪。原判決以被告確有實施前開犯行，而審酌其素行
    、犯罪之動機、目的、方法、手段、坦承犯行及被害人所受
    損害等一切有利、不利之情狀，量處有期徒刑6月，並諭知
    易科罰金之折算標準，及依刑法第38條第1項第2款之規定，
    將扣案之T型扳手1支宣告沒收，核其認事、用法及量刑均無
    不當，上訴意旨求為撤銷原判決而改處較輕之刑度，尚無理
    由，本件上訴應予駁回。惟查被告從無前科，此有臺灣高等
    法院被告前案紀錄表、臺灣臺中地方法院檢察署刑案資料查
    註紀錄表等各1件附卷可參，本性良善；又其不僅認罪而有
    悛悔之表現，且已迅與被害人丙○○達成和解，此有本院98
    年度中調字第788號調解程序筆錄1件在卷可查，犯後態度尚
    佳；此外，遍查卷證，並無任何特殊情形而不適宜給與被告
    緩刑者；本院因認被告經前開罪、刑之宣告後，應已得有相
    當之教訓，日後不致再犯，非必令服所諭知之刑，始能收矯
    正之效，前開所處之刑應以暫不執行為宜，乃併宣告緩刑3
    年，以利自新。
據上論斷，應依刑事訴訟法第455條之1第1項、第3項、第364條
、第368條，刑法第74條第1項第1款，判決如主文。
本案經檢察官乙○○到庭執行職務。
中    華    民    國    98    年    6     月    30    日
                  刑事第六庭    審判長法  官  施慶鴻
                                      法  官  李秋娟
                                      法  官  莊深淵
以上正本證明與原本無異。
本件不得上訴。
                                      書記官  吳彩華
中    華    民    國    98    年    6     月    30    日


司法院資訊處製作；財團法人民間司法改革基金會備份。
